Inventaris van het archief van het bestuur van het Bisdom Rotterdam, (1842) 1956-1970 (1995)
Nationaal Archief, Den Haag
- Stukken betreffende bijzondere onderwerpen, II.
  - ORGANISATIE, A.
    - Lichamen, organen, instellingen en functionarissen, 3.
      - Kerkelijke en r.k. intstellingen, 3.5
        - Maatschappelijke zorg, 3.5.2
          - Stukken betreffende instellingen voor maatschappelijk werk en welzijnszorg, 1957-1981; 314-327; 14 omslagen
            - Stg. Katholiek Instituut voor Maatschappelijk en Sociaal-Cultureel Werk; Den Haag, 1963-1964., 318
            - Stg. Katholiek Instituut voor Maatschappelijk Welzijn te 's-Gravenhage e.o.; Den Haag, 1968., 319
            - Katholieke Welzijnsstg. Zuid-Holland; Den Haag, 1969-1971., 320
            - Stg. Solidariteits Centra; Den Haag, 1969-1981., 321
            - Stg. Katholiek Centrum voor Maatschappelijk Werk; Noordwijk, 1966-1970., 322
            - Stg. Diocesaan Sociaal-Charitatief Centrum in het bisdom Rotterdam (DSCC); Rotterdam, 1957-1971, 323-325
              - niet gespecificeerd, 323
              - niet gespecificeerd, 324
              - niet gespecificeerd, 325
            - Stg. Katholiek Maatschappelijk Centrum Rotterdam; Rotterdam, 1965-1968., 326
            - Stg. Katholiek Centrum voor Welzijnsbehartiging Rotterdam; Rotterdam, 1969., 327
          - Stukken betreffende Interparochieel Sociaal-Charitatieve Centra, 1947-1979., 328-352; 25 omslagen
            - Alkemade, 1956-1963., 328
            - Alphen aan den Rijn, 1958., 329
            - Delft, 1956-1960., 330
            - Dordrecht, 1950-1957., 331
            - Goeree en Overflakkee/Oude Tonge, 1959-1964., 332
            - Gorinchem, 1965-1966., 333
            - Gouda, 1956-1957., 334
            - 's-Gravenhage, 1949-1962., 335
            - Hillegom, 1956-1958., 336
            - Leiden, 1957-1967., 337
            - Leidschendam, 1959-1960., 338
            - Lisse, 1947-1962., 339
            - De Maashoek/Maassluis, 1959-1979., 340
            - Noordwijk, 1957-1966., 341
            - Noordwijkerhout, 1954-1957., 342
            - Poeldijk/Monster, 1960., 343
            - Rotterdam, 1948-1964., 344
            - Rijswijk, 1958-1992., 345
            - Schiedam, 1957-1961., 346
            - Ter Aar, 1957., 347
            - Vlaardingen, 1959-1961., 348
            - Voorburg, 1953-1980., 349
            - Voorschoten, 1963., 350
            - Wassenaar, 1955-1961., 351
            - Wateringen/Kwintsheul, 1954-1964., 352
          - Stukken betreffende Parochieel Sociaal-Charitatieve Centra, 1947-1980; 353-354; 2 pakken
            - Betreft:, 353
              O.L.V. Geboorte; Berkel en Rodenrijs,1955.
              Allerh. Sacrament; Delft, 1956-1957.
              H. Agnes; 's-Gravenhage, 1951.
              H. Antonius van Padua; 's-Gravenhage, 1955.
              H. Engelbewaarders; 's-Gravenhage, 1956.
              H. Familie; 's-Gravenhage, 1955.
              H. Martelaren van Gorcum; 's-Gravenhage, 1950.
              H. Hart van Jezus; 's-Gravenhage, 1950.
              H. Jacobus; 's-Gravenhage, 1951.
              St. Jeroen; 's-Gravenhage, 1951-1956.
              St. Liduina; 's-Gravenhage, 1950-1951.
              St. Martha; 's-Gravenhage, 1950-1951.
              O.L.V. van Fatima; 's-Gravenhage, 1956.
              O.L.V. Hemelvaart; Loosduinen, 1951.
              O.L.V. van Goeden Raad; 's-Gravenhage, 1947-1956.
              O.L.V. van Lourdes; Scheveningen, 1951.
              O.L.V. van het Allerh. Sacrament; 's-Gravenhage, 1955-1980.
              H. Paulus; 's-Gravenhage, 1950.
              Allerh. Sacrament; 's-Gravenhage, 1950.
              St. Teresia van Avila; 's-Gravenhage, 1952.
              H. Teresia van het Kind Jezus; 's-Gravenhage, 1957.
              H. Willibrordus; 's-Gravenhage, 1950.
            - Betreft:, 354
              H. Bartholomeus; Poeldijk,1958.
              H. Albertus de Grote; Rotterdam, 1960.
              St. Barbara; Rotterdam, 1954-1955.
              H. Bavo; Rotterdam, 1958.
              Christus Koning; Rotterdam, 1952-1962.
              H. Familie; Rotterdam, 1960.
              H. Hart van Jezus; Rotterdam, 1960.
              H. Hildegardis; Rotterdam, 1956.
              H. Joseph; Rotterdam, 1948, 1955.
              H. Kruisvinding; Rotterdam, 1960.
              St. Lambertus; Rotterdam, 1954.
              H. Laurentius en Ignatius; Rotterdam, 1945-1956.
              H. Liduina; Rotterdam, 1958.
              H. Nicolaas; Rotterdam, 1954.
              H. Hart van Maria; Rotterdam-Hoogvliet, 1960.
              O.L.V. van Altijdd. Bijstand; Rotterdam, 1963.
              O.L.V. van Lourdes en H. Martelaren van Gorkum; Rotterdam, 1959.
              O.L.V. Koningin van de H. Rozenkrans; Rotterdam, 1957.
              H. Paulus; Rotterdam, 1956.
              Petrus' Banden; Rotterdam, 1956.
              Allerh. Verlosser; Rotterdam, 1953-1961.
              H. Willibrordus; Rotterdam, 1959.
              H. Benedictus; Rijswijk, 1958.
              H. Pancratius; Sassenheim, 1965.
              O.L.V. Allerh. Rozenkrans; Schiedam, 1947-1957.
              O.L.V. Visitatie; Schiedam, 1958
              H. Bartholomeus; Schoonhoven, 1955.
              H. Bartholomeus; Voorhout, 1955.
              H. Bonaventura; Woerden, 1958.
              H. Nicolaas; Zoetermeer, 1962.
              H. Hart van Jezus; Zwijndrecht, 1955.
          - Stukken betreffende instellingen voor samenlevingsopbouw, vormings- en ontwikkelingswerk, 1956-1985., 355-370; 16 omslagen
            - Stg. Jeugd- en Verenigingsgebouwen; Alkemade, 1963., 355
            - Stg. R.K. Parochiehuis "Willem Huygensz"; Berkel en Rodenrijs, 1960., 356
            - Stg. Caminada; Delft, 1967-1975., 357
            - Stg. Ontwikkelingsgebieden in het bisdom Rotterdam; Den Haag, 1964-1970., 358
            - Stg. tot Beheer en Exploitatie van het Parochiehuis St. Bonifacius; Dordrecht, 1959-1960., 359
            - Katholiek Vormingscentrum "Crabbenhoff"; Dordrecht, 1963-1965., 360
            - Stg. Sociaal en Cultureel Centrum van de parochie van de H. Engelbewaarders; Hazerswoude-Dorp; Hazerswoude, 1968., 361
            - Stg. Wijkcentrum Pietersburcht; Leiden, 1956-1957., 362
            - Katholieke Stg. voor Club- en Buurthuiswerk Leiden; Leiden, 1967., 363
            - Stg. Jeugd- en Parochiehuis Naaldwijk; Naaldwijk, 1958-1959., 364
            - Stg. Katholiek Sociaal en Cultureel Centrum voor Rijn- en Binnenvaart (KSCC); Rotterdam, 1958., 365
            - Stg. Gemeenschapshuis H. Familie (De Meerpaal); Rotterdam, 1962-1969., 366
            - Stg. Katholiek Wijkcentrum Schiebroek; Rotterdam, 1961., 367
            - Landelijke Stg. Katholiek Sociaal en Cultureel Centrum voor Rijn- en Binnenvaart (KSCC); Rotterdam, 1960-1965., 368
            - Katholieke Stg. voor Sociaal-Culturele Arbeid; Schiedam, 1968, 1985., 369
            - Stg. het Patronaat; Woerden, 1961-1968., 370
          - Stukken betreffende instellingen voor jeugd- en jongerenwerk, 1956-1994; 371-392; 22 omslagen
            - Stg. de Katholieke Jeugdbeweging voor Jongens, 1962., 381
            - Stg. Jong Nederland, 1962., 381
            - Stg. Katholiek Bijzonder Gezins- en Jeugdwerk in het bisdom Rotterdam, Den Haag, 1956, 1957-1965, 1968, 1970., 371
            - Stg. Katholiek Bijzonder Gezins- en Jeugdwerk Clubhuis "Boskant"; Den Haag, 1993-1994., 372
              Openbaarheid beperkt tot 01-01-2045
            - Stg. Jeugdraad Bisdom Rotterdam; Den Haag, 1956-1967., 373
            - Stg. Katholieke Jeugdbeweging Diocees Rotterdam; Den Haag, 1956-1963., 374
            - Stg. Interdiocesane Katholieke Jeugdbeweging Haarlem/Rotterdam; Den Haag, 1956., 375
            - Stg. Katholiek Vrouwelijk Jeugdwerk in het Bisdom Rotterdam; Den Haag, 1958-1959., 376
            - Stg. Nederlandse Gidsenbeweging, Diocees Rotterdam; Den Haag, 1958., 377
            - Stg. Nederlandse Gidsenbeweging in de Bisdommen Haarlem en Rotterdam; Den Haag, 1959-1960., 378
            - Stg. de Katholieke Jeugdbeweging voor Jongens; Den Haag, 1959., 379
            - Ver. van Katholieke Jongeren uit de Middengroepen; Den Haag, 1961-1971., 380
            - Stg. Katholieke Jongensclubs; Den Haag, 1962., 381
            - Stg. Katholiek Meisjes Jeugdwerk Diocees Rotterdam; Den Haag, 1963-1970., 382
            - Stg. St. Agnes Jeugdfonds; Den Haag, 1967-1968., 383
            - Stg. Katholiek Bijzonder Gezins- en Jeugdwerk, Jongensstad-Meisjesstad; Gouda, 1953-1964, 1991-1992., 384
            - Katholieke Sport- en Jeugdbelangen Maassluis; Maassluis, 1964-1965., 385
            - Stg. Katholieke Jeugd- en Jongerencommissie; Oegstgeest, 1970., 386
            - Stg. R.K. Speeltuin Don Bosco; Rotterdam, 1939-1961, 387
            - Ver. R.K. Dekenale Jeugdraad, later Katholieke Jeugdraad Rotterdam; Rotterdam, 1954-1966., 388
            - Diocesane Stg. van de R.K. Instuif in het bisdom Rotterdam; Rotterdam, 1957-1958., 389
            - Kath. Stg. voor Gezin en Jeugd; Rotterdam, 1969-1971., 390
            - Stg. Katholiek Jeugdwerk voor jongens en meisjes;Utrecht, 1962., 381
            - Stg. Centrale Jeugdkommissie St. Willibrordus; Vlaardingen, 1970-1971., 391
            - Ver. Academie voor R.K. Jongeren; Voorburg, 1965., 392
          - Stukken betreffende de instellingen St. Franciscus Liefdewerk en St. Francisca Romana Liefdewerk, 1921-1968; 393-395; 3 omslagen
            - Rotterdam, 393-394
              - niet gespecificeerd, 393
              - niet gespecificeerd, 394
            - Schiedam, 395
          - Stukken betreffende instellingen voor gezinszorg en huisvesting, 1946-1981; 396-401; 6 omslagen
            - Stg. Katholieke Gezinszorg en Gezinshulp in de bisdommen Haarlem en Rotterdam; Den Haag, 1956-1963., 396
            - Stg. Katholieke Gezinszorg en Gezinshulp Rotterdam Zuid; Rotterdam, 1946-1966, 397
            - Stg. Steunfonds Thuishulp Rotterdam Zuid-West; Rotterdam., 397
            - Stg. Katholieke Gezins- en Bejaardenverzorging Dordrecht e.o; Dordrecht 1980-1981., 398
            - Stg. Katholieke Maatschappelijke Gezinszorg Rotterdam, 1980-1990. N.B. zie ook nr. 483, 399
            - Stg. Katholieke Gezinsverzorging Zuid-Holland; Den Haag, 1981., 400
            - R.K. Ver. Betere Huisvesting voor Grote Gezinnen; Rotterdam, 1959-1960., 401
          - Stukken betreffende overige instelingen voor maatschappelijke zorg, 1955-1994; 402-408; 7 omslagen
            - Stg. Vesta; Delft, 1961., 402
            - Stg. Katholieke Gerepatrieerdenzorg in de bisdommen Haarlem en Rotterdam, 1955-1965., 403
            - Landelijke Stg. Gerepatrieerdenzorg; Den Haag, 1956-1962., 404
            - Stg. Comité voor Katholieke Gerepatrieerden Den Haag, 1964-1965., 405
            - Stg. De Poort, Den Haag, 1967, 1969, 1975-1984., 406
              Openbaarheid beperkt tot 01-01-2035
            - Stg. R.K. Woonwagenwerk Dordrecht en omgeving; Dordrecht, 1961., 407
            - Katholieke Migratie Stg.; Rotterdam, 1961-1962, 1994., 408
        - Gezondheidszorg, 3.5.3
          - Stukken betreffende instelingen voor maatschappelijke gezondheidszorg, 1935-1984., 409-422; 14 omslagen
            - Stg. Wit-Gele Kruis Rotterdam; Rotterdam, 1975-1977., 409
            - Zuid-Hollandse Bond van het Wit-Gele Kruis; Den Haag, 1956-1973., 410
            - Stg. Katholieke Geestelijke Gezondheidszorg in Zuid-Holland; Den Haag, 1935-1960., 411
            - Katholiek Bureau voor Huwelijksvoorlichting; Den Haag, 1938-1965., 412
            - Stg. Katholieke Geestelijke Gezondheidszorg 's-Gravenhage e.o.; Den Haag, 1955-1966., 413
            - Stg. Katholieke Geestelijke Gezondheidszorg; Gouda, 1956., 414
            - Stg. Katholiek Bureau voor Huwelijksaangelegenheden; Leiden, 1942-1965., 415
            - Katholieke Stg. voor Geestelijke Gezondheidszorg voor Leiden e.o.; Leiden, 1955-1963., 416
            - Stg. Centrum voor Kraamhulp van het Wit-Gele Kruis voor Leiden e.o.; Leiden, 1956., 417
            - Thomas Stg.; Rotterdam, 1957-1960, 1979-1983., 418
            - Stg. Katholieke Geestelijke Gezondheidszorg Rotterdam, 1955-1962., 419
            - Stg. Diocesane Commissie voor Huwelijksaangelegenheden in het bisdom Rotterdam; Rotterdam, 1957-1960., 420
            - Stg. R.K. Wijkverpleging; Rotterdam, 1984, 421
            - Stg. R.K. Kraamverzorging; Rotterdam., 421
            - Stg. tot Bevordering van de Katholieke Gezondheidszorg in Wateringen en Kwintsheul; Wateringen, 1954-1958., 422
          - Stukken betreffende afdelingen van de de R.K. Vereniging voor ziekenverpleging en maatschappelijke gezondheidszorg, Het Wit-Gele Kruis, 1932-1984., 423-464; 42 omslagen
            - Aarlanderveen, 1978-1980., 423
            - Bodegraven, 1958., 424
            - Boskoop, 1957., 425
            - Delft e.o, 1946-1975., 426
            - Berkel en Rodenrijs, 1960., 427
            - Gouda, 1952-1972., 428
            - 's-Gravenhage, 1947-1971., 429
            - Hazerswoude Rijndijk, 1956-1977., 430
            - Katwijk, 1956-1975., 431
            - Kethel, 1948-1961., 432
            - Kwintsheul, 1958-1959., 433
            - Leiden, 1947-1984, 434
            - Leidschendam, 1960., 435
            - Lisse, 1949-1960., 436
            - Monster, 1959., 437
            - Naaldwijk, 1955-1979., 438
            - Nieuwkoop, 1938-1967., 439
            - Nieuwveen, 1935-1964., 440
            - Noorden, 1938-1968., 441
            - Noordwijk, 1954-1973., 442
            - Noordwijkerhout, 1958-1975., 443
            - Nootdorp, 1960., 444
            - Oude Tonge, 1958., 445
            - Oudewater, 1958., 446
            - Reeuwijk, 1946-1983., 447
            - Pijnacker, 1938-1968., 448
            - Roelofarendsveen, 1953-1984., 449
            - Rijpwetering en Oud-Ade, 1947-1956., 450
            - Rijswijk, 1957-1974., 451
            - Sassenheim, 1932-1961., 452
            - Schiedam, 1940-1961., 453
            - Schipluiden, 1955-1977., 454
            - Schoonhoven, 1949-1979., 455
            - Vlaardingen, 1958., 456
            - Voorburg, 1958-1970., 457
            - Voorschoten, 1952-1973., 458
            - Wassenaar, 1956., 459
            - Woerden, 1959., 460
            - Zevenhoven, 1939-1967., 461
            - Zoetermeer, 1948-1979., 462
            - Zoeterwoude, 1955-1979., 463
            - Zoeterwoude-Leiderdorp, 1965-1979., 464
          - Stukken betreffende instellingen op het terrein van de jeugdgezondheidszorg, 1921-1965; 465-468; 4 omslagen
            - Ver. Katholieke Kinderuitzending in de Bisdommen Haarlem en Rotterdam; Amsterdam, 1956-1961., 465
            - Rotterdamse R.K. Ver. tot Uitzending van Zwakke of Tuberculeuse Kinderen en Jeugdige Personen St. Jozef; Rotterdam, 1921-1964., 466
            - Katholieke Rotterdamse Ver. tot Verzorging van Minderjarigen "St. Jozef" te Rotterdam, 1964-1965., 467
            - Stg. Medisch-Opvoedkundige Bureaux voor Vlaardingen e.o.; Vlaardingen, 1957., 468
          - Stukken betreffende ziekenhuizen, verpleeghuizen en klinieken, 1895-1990; 469-490; 21 omslagen
            - St. Joris Gasthuis; Delft, 1920-1969., 469
            - Stg. St. Hippolytus Ziekenhuis; Delft, 1942-1965, 1979. Zie ook nr.471, 470
            - Reinier de Graaf Stg.; Delft, 1982, 1988., 471
              Openbaarheid beperkt tot 01-01-2039
            - Stg. Ziekenhuis van den H. Joannes de Deo; Den Haag, 1895-1968., 472
            - R.K. Kliniek "Bethlehem"; Den Haag, 1926-1965., 473
            - St. Jacobs Stg. - R.K. Ziekenhuis Dordrecht; Dordrecht, 1940-1970., 474
            - St. Jacobus Stg. - R.K. Ziekenhuis Dordrecht; Dordrecht, 1979, 1986-1987, 1990-1991., 475
              Openbaarheid beperkt tot 01-01-2042
            - Stg. St. Jozef Paviljoen; Gouda, 1956-1968., 476
            - Stg. St. Jozef Ziekenhuis; Gouda, 1958-1962, 1975-1991., 477
            - Stg. St. Elisabeth Ziekenhuis; Leiden/Leiderdorp, 1965-1969, 1972-1989., 478
              Openbaarheid beperkt tot 01-01-2040
            - Stg. Elisabeth-Van Wijckerslooth; Leiden, 1995., 479
            - Stg. Katholiek Verpleeghuis Westland; Naaldwijk, 1967., 480
            - Sancta Maria; Noordwijk, 1958-1968., 481
            - St. Jacob Stg.; Oudewater, 1974-1975., 482
            - Ver. van de H. Antonius; Rotterdam, 1947-1972, 1988-1990., 483
            - St. Antoniusgesticht; Rotterdam., 483
            - St. Clara Stg.; Rotterdam, 1949-1969., 484
            - Stg. Antonius-IJsselmonde; Rotterdam, 1967., 485
            - Stg. Antonius-Binnenweg; Rotterdam, 1968., 486
            - Dr. Nolet Stg., R.K. Ziekenhuis in Schiedam, 1946-1948, 1953-1963., 487
            - Stg. Ziekenhuis St. Antoniushove; Voorburg, 1939-1971., 488
            - St. Ursulakliniek; Wassenaar, 1936-1963., 489
            - St. Jacobus Stg.; Wassenaar, 1945-1971., 490
          - Stukken betreffende r.k. begraafplaatsen, 1932-1972. 5 omslagen, 491-495
            - Stg. R.K. Begraafplaats Delft; Delft, 1932-1960., 491
            - Stg. R.K. Begraafplaatsen te Dordrecht, 1966-1967., 492
            - R.K. Begraafplaats St. Agatha; Leidschendam, 1968-1969., 493
            - R.K. Begraafplaats Crooswijk; Rotterdam, 1959-1972., 494
            - R.K. Begraafplaats; te Schiedam, 1946-1972., 495
        - Onderwijs, educatie en cultuur, 3.5.4
          - Stukken betreffende scholen en onderwijsstichtingen voor kleuter- en lager onderwijs, 18991/994; 496-565; 70 omslagen
            Geordend op plaatsnaam
            - Aarlanderveen, 496
            - Achthuizen, 497
            - Alkemade, 498
            - Alphen a/d Rijn, 499
            - Berkel en Rodenrijs, 500
            - Bodegraven, 501
            - Boskoop, 502
            - Brielle, 503
            - De Lier, 504
            - Delft, 505
            - Delft, 506
            - Den Haag, 507
            - Den Haag, 508
            - Den Haag, 509
            - Den Haag, 510
            - Den Hoorn, 511
            - Dordrecht, 512
            - Gorinchem, 513
            - Gouda, 514
            - 's-Gravenzande, 515
            - Haastrecht, 516
            - Hazerswoude, 517
            - Hazerswoude, 518
            - Hazerswoude, 519
            - Hellevoetsluis, 520
            - Hillegom, 521
            - Katwijk, 522
            - Leiden, 523
            - Leidschendam, 524
            - Leimuiden, 525
            - Lisse, 526
            - Maasland, 527
            - Maassluis, 528
            - Monster, 529
            - Moordrecht, 530
            - Naaldwijk, 531
            - Nieuwerkerk a/d IJssel, 532
            - Noordwijk, 533
            - Oegstgeest, 534
            - Oude Tonge, 535
            - Oudenbosch, 536
            - Oudenbosch, 537
            - Oudeweteringen, 538
            - Papendrecht, 539
            - Poeldijk, 540
            - Poeldijk, 541
            - Pijnacker, 542
            - Reeuwijk, 543
            - Rotterdam, 544
            - Rotterdam, 545
            - Rotterdam, 546
            - Rotterdam, 547
            - Rotterdam, 548
            - Schiedam, 549
            - Schipluiden, 550
            - Schoonhoven, 551
            - Spijkenisse, 552
            - Vlaardingen, 553
            - Vlietstreek, 554
            - Voorhout, 555
            - Waddinxveen, 556
            - Warmond, 557
            - Wassenaar, 558
            - Wassenaar, 559
            - Wateringen, 560
            - Woerden, 561
            - Zoetermeer, 562
            - Zoeterwoude, 563
            - Zoeterwoude, 564
            - Zwijndrecht, 565
          - Stukken betreffende scholen en onderwijsstichtingen voor het voortgezet onderwijs, 1937-1990; 566-587; 22 omslagen
            - Stg. voor Katholiek Middelbaar en Voorbereidend Hoger Onderwijs voor Delft e.o.; Delft, 1947-1962., 566
            - Stg. Katholieke Middelbare Meisjesschool, resp. Lodewijk Makeblijde Stg.; Delft, 1953-1957., 567
            - Lodewijk Makeblijde College; Delft, 1953, 1955-1956, 1962., 568
            - St. Stanislas College; Delft, 1946-1970, 569
            - St. Jans College; Den Haag, 1937, 1947, 1956-1965., 570
            - R.K. Middelbare Meisjesschool "Cor Mariae Immaculatum"; Den Haag, 1953, 1961., 571
            - Stg. Voorbereidend Hoger en Middelbaar Onderwijs "Thomas More" en het Thomas Morecollege; Den Haag, 1957-1965., 572
            - Stg. "Het R.K. Mulo Examen"; Den Haag, 1960., 573
            - Stg. Lager Algemeen Voortgezet Onderwijs; Den Haag, Haag, 1965-1990., 574
            - Titus Brandsma College; Dordrecht, 1956- 1957, 1963., 575
            - Stg. Katholiek Middelbaar Onderwijs Dordrecht; Dordrecht, 1957., 576
            - St. Agneslyceum en de RK Handelsavondschool St. Pieter; Leiden, 1959-1961., 577
            - Fioretti College; Lisse, 1954-1957., 578
            - RK Middelbare Meisjesschool "Stella Matutina"; Rotterdam, 1946, 1959-1960., 579
            - Stg. voor R.K. Voorbereidend Hoger en Middelbaar Onderwijs voor Noordelijk Rotterdam; Rotterdam, 1959-1960., 580
            - Stg. St. Lyduina Lyceum; Schiedam, 1955, 1961., 581
            - St. Liduina Lyceum; Schiedam, 1955, 1957, 1960-1961., 582
            - St. Maartensstichting.; Voorburg, 1954, 1956, 1968., 583
            - St. Maarten Lyceum; Voorburg, 1954, 1959-1960,1966., 584
            - R.K. Middelbare Meisjesschool; Voorschoten, 1957-1959., 585
            - Stg. St. Adelbert College; Wassenaar, 1954-1959., 586
            - St. Adelbert College; Wassenaar, 1954-1955, 1965., 587
          - Stukken betreffende instellingen voor het beroepsonderwijs, 1924-1971., 588-619; 32 omslagen
            - R.K. Landbouwhuishoudschool; Alkemade, 1960., 588
            - R.K. Landbouwhuishoudschool; Boskoop, 1958., 589
            - R.K. Vakschool, later Industrie en Huishoudschool St. Agnes; Delft, 1924, 1943-1944, 1964., 590
            - Ver./Stg. tot Bevordering van het Nijverheidsonderwijs voor Meisjes; Den Haag, 1929-1964., 591
            - Stg. Opleidingsinternaat voor Katholieke Kraamverzorgsters, Den Haag, 1951-1956., 592
            - Stg. Katholiek Hoger Technisch Onderwijs in de Provincie Zuid-Holland; Den Haag, 1959., 593
            - Stg. Katholieke Raad van Vakopleiding; Den Haag, 1960., 594
            - Stg. tot Ontwikkeling van Katholiek Technisch Hoger Onderwijs in de Provincie Zuid-Holland; Den Haag, 1960., 595
            - Stg. Katholieke Opleiding tot Gezinsverzorgster in het bisdom Rotterdam; Den Haag, 1965-1970., 596
            - Onderwijsstg. St. Antonius; te Gouda, 1947-1957., 597
            - Stg. R.K. Nijverheidsonderwijs Gouda; Gouda, 1959., 598
            - Stg. R.K. Technische School voor Hillegom e.o.; Hillegom, 1956-1958., 599
            - R.K. Vakschool voor meisjes; Leiden, 1963-1964., 600
            - Stg. Katholieke Technische School "Pius XII"; Leidschendam, 1958-1959., 601
            - R.K. Technische school; Voorburg/Leidschendam, 1959., 602
            - Stg. ter Bevordering van het R.K. Huishoudonderwijs voor Lisse e.o.; te Lisse, 1950-1958., 603
            - R.K. Lagere Technische School; Noordwijkerhout, 1963., 604
            - R.K. Huishoudschool; Oudewater, 1960., 605
            - Stg. Technisch Onderwijs Veenstreek; Roelofarendsveen, 1959., 606
            - Ver. voor R.K. Nijverheidsonderwijs voor Meisjes; Rotterdam, 1938, 1964, 1966., 607
            - Stg. Katholiek Dagnijverheidsschool voor Schippers; Rotterdam, 1961., 608
            - R.K. Dagnijverheidsschool voor Schippers; Rotterdam, 1961., 609
            - Stg. Katholiek Uitgebreid Technisch Onderwijs; Rotterdam, 1963., 610
            - Nederlandse Ver. tot Bevordering van het Administratief Economisch Onderwijs "St. Genesius"; Rotterdam/Eindhoven, 1964., 611
            - R.K. Detailhandelschool; Rotterdam, 1963-1964., 612